---
title: "CS Alldata, _draft01_"
author: "Markus Rottmann"
date: "2020-05-23"
output:
  html_document:
      toc: true
      toc_depth: 5
---

****

```{r setup, include=FALSE}

## 0.1: cleaing memory
rm(list=ls(all=T))

## 0.2 defining options
options(repos="https://cran.rstudio.com")
options(stringsAsFactors = FALSE)
knitr::opts_chunk$set(echo = TRUE, fig.width = 7, fig.height = 5)

## 0.3 installing and loading needed packages
# install & load packages
# install.packages("dplyr")
library(dplyr)
# install.packages("knitr")
library(knitr)
# install.packages("kableExtra")
library(kableExtra)
# install.packages("rvest")
library(rvest)
# install.packages("magrittr")
library(magrittr)
# install.packages("pageviews")
library(pageviews)
# install.packages("WikipediR")
library(WikipediR)
# install.packages("ggplot2")
library(ggplot2)
# install.packages("tibble")
library(tibble)
# install.packages("quanteda")
library(quanteda)

```

&nbsp;

***


#### Änderungsverlauf


* *draft01*
  + Zusammenführen der Datensätze `df_base_draft01.rds`, `df_meta_draft01.rds` und `df_txt_draft01.rds` zum Ergebnisdatensatz `df_alldata_draft01.RDS`.
  
***
    
&nbsp;

#### Zusammenfassung

Dieser Code erzeugt Ergebnisdatenstz `df_alldata_draft01.RDS`.
`df_alldata_draft01.RDS` ist die Grundlage für alle Berechnungen und Darstellungen *alliance F*'s Projekt _Online von Politikerinnen in der Schweiz_.
Grundlage sind die Datensätze `df_base_draft01.RDS`, `df_meta_draft01.RDS` und `df_txt_draft01`.


***

&nbsp;


#### 1. Einlesen & Vereinigung der Datensätze `df_base_draft01.RDS`, `df_meta_draft01.RDS` und `df_txt_draft01.RDS`

```{r 01, include = TRUE, results = TRUE, eval = TRUE, message = FALSE, warning = FALSE}

## Laden der Datensätze & Auswahl der wichtigen 
data00 <- readRDS("./Rohdaten/df_base_draft01.rds")
data01 <- readRDS("./Rohdaten/df_meta_draft01.rds") %>% 
  select(., -c("lastname", "firstname", "wiki_url", "wiki_old_url", "wiki_name"))
data02 <- readRDS("./Rohdaten/df_txt_draft01.rds") %>% 
 select(., -c("lastname", "firstname", "wiki_url", "wiki_old_url", "wiki_name"))

## Vereinigen der datensätze
df_alldata_draft01 <- merge(data00, data01, by = "wiki_id", all.x = TRUE)
df_alldata_draft01 <- merge(df_alldata_draft01, data02, by = "wiki_id", aall.x = TRUE)

## Löschen der Hilfvariablen
rm(data01, data02, data00)

```

***

&nbsp;


#### 2. Speichern des Ergebnisdatensatzes `df_alldata_draft01.RDS`

```{r 02, include = TRUE, results = TRUE, eval = TRUE, message = FALSE, warning = FALSE}

## Speichern & Anzeigen des Ergenisdatensatzes
saveRDS(df_alldata_draft01, file = ("./Rohdaten/df_alldata_draft01.rds"))

## Anzeigen des Basisdatensatzes
df_alldata_draft01 %>% 
    kable(., caption = "Alle Daten, roh",
          row.names = FALSE) %>%
    kable_styling(bootstrap_options = c("striped", "responsive"), 
    full_width = TRUE, position = "center") %>% 
    scroll_box(., height = "800px")

## Hilfsdaten Löschen        
rm(df_alldata_draft01)


```

