---
title: "CS Base, _draft01_"
author: "Markus Rottmann"
date: "2020-05-22"
output:
  html_document:
      toc: true
      toc_depth: 5
---

****

```{r setup, include=FALSE}

## 0.1: cleaing memory
rm(list=ls(all=T))

## 0.2 defining options
options(repos="https://cran.rstudio.com")
options(stringsAsFactors = FALSE)
knitr::opts_chunk$set(echo = TRUE, fig.width = 7, fig.height = 5)

## 0.3 installing and loading needed packages
# install & load packages
# install.packages("dplyr")
library(dplyr)
# install.packages("knitr")
library(knitr)
# install.packages("kableExtra")
library(kableExtra)
# install.packages("rvest")
library(rvest)
# install.packages("magrittr")
library(magrittr)
# install.packages("pageviews")
library(pageviews)
# install.packages("WikipediR")
library(WikipediR)
# install.packages("ggplot2")
library(ggplot2)
# install.packages("tibble")
library(tibble)
# install.packages("quanteda")
library(quanteda)
# install.packages("stringr")
library(stringr)
```

&nbsp;

***

#### Änderungsverlauf


* *draft01*
  + Erste Version.
    
***
    
&nbsp;

#### Zusammenfassung

Dieser Code erzeugt den Basisdatensatz (`df_base_draft01.RDS`) der neben Angaben über Alter (2019), Partei, Kommissionsangehörigkeit, etc. auch die Wikipedia-Adressen erhält. 


 + die Grunddatensätze `2019_chvote_nationalcouncil.csv` und `2019_chvote_councilofstates.csv` stammen von [_smartvote_](https://www.smartvote.ch/de/home).
 + der Datensatz zum Status, und Rats- und Kommissionszugehörigkeiten `df_parldate.rds` stammen von der [Parlaments-Webpage](https://www.parlament.ch/de/organe/nationalrat/mitglieder-nationalrat-a-z).
 + die Wikipedia-Adresse per 2020-05-23 wird hier ermittelt (Variable `wiki_url`)
 + die Wikipedia-Adresse per 2019-12-13 wird hier ermittelt (Variable `wiki_old_url`).
 + die Variable `wiki_id` dient der besseren Datenverarbeitung und ist zufällig vergeben.
 + das Ergebnis dieses Codes ist der Datensatz `df_base_draft01.rds`.

&nbsp;

***

&nbsp;


#### 1. Einlesen der Grunddatensätze von _smartvote_ (Kandidat*innen eidg. Wahlen 2019).


```{r 01, include = TRUE, results = TRUE, eval = TRUE, message = FALSE, warning = FALSE}

## Einlesen & Vereinigen der Grunddatensätze von smartvote
# Einlesen der Grunddatensäte für National- und Ständeratsmitglieder
df_nr <- read.csv("./Rohdaten/2019_chvote_nationalcouncil.csv", encoding = "UTF-8") %>% 
  select(., -c("list", "list_place_1", "list_place_2" ,"X", "incumbent", "age",
               "LINK_personal_website", "LINK_facebook", "LINK_Twitter","LINK_Instagram"))
  
df_sr <- read.csv("./Rohdaten/2019_chvote_councilofstates.csv", encoding = "UTF-8") %>% 
  select(., -c("incumbent","age", "LINK_personal_website", "LINK_facebook", "LINK_Twitter",
               "LINK_Instagram"))
colnames(df_sr)[1] <-  "firstname" # Variablennamen mit df_nr harmonisieren

# Zusammenführen der Grunddatensäte für National- und Ständeratsmitglieder
df_base_draft01 <- rbind(df_nr, df_sr)


## Löschen Hilfsdaten
rm(df_nr, df_sr)


```

&nbsp;

***

&nbsp;


#### 2. Eingabe der Parlamentsdaten (z.B. Kommissionen, Status, etc.) & Nachtrag Hannes Germann & Thomas Hurter.

```{r 02, include = TRUE, results = TRUE, eval = TRUE, message = FALSE, warning = FALSE}

## Zuordnen der Parlamentsdaten (Quelle: parlament.ch)
# Einlesen der Parlamentsdaten (alle: per 2019-12-31)
df_parldata <- readRDS("./Rohdaten/df_parldata.RDS")

# Zuordnen des Staus, der Rats- & Kommissionszugehörigkeit
df_base_draft01 <- merge(df_parldata, df_base_draft01, by = c("lastname", "firstname"))


## Löschen der Nicht-Parlamentarier & Verdoppelungen (Kandidaten für NR und SR)
df_base_draft01 <- df_base_draft01 %>% 
  filter(., rat %in% c("NR", "SR"))
df_base_draft01 <- df_base_draft01[which(!duplicated(df_base_draft01$wiki_id)), ]


## Nachtrag Hurter und Germann
# Thomas Hurter
hurter_amnd <- c(lastname = "Hurter", firstname = "Thomas", wiki_id = "97", rat = "NR", status = "bisher", 
                Bu = 0, FK = 0, GPK = 0, APK = 0, WBK = 0, SGK = 0, UREK = 0, SiK = 1, KVF = 1, WAK = 0,
                SPK = 0, RK = 0, LPK = 0, gender = "m", year_of_birth = 1963, zip = NA ,
                city = NA, country = NA, party_short = "SVP", district = "Schaffhausen")

# Hannes Germann
germann_amnd <- c(lastname = "Germann", firstname = "Hannes", wiki_id = "225", rat = "SR", status = "bisher", 
                Bu = 0, FK = 0, GPK = 0, APK = 0, WBK = 1, SGK = 1, UREK = 0, SiK = 1, KVF = 1, WAK = 1,
                SPK = 0, RK = 0, LPK = 0, gender = "m", year_of_birth = 1956, zip = NA ,
                city = NA, country = NA, party_short = "SVP", district = "Schaffhausen")

# Nachträge mit Basisdatensatz verbinden
df_base_draft01 <- rbind(df_base_draft01, hurter_amnd, germann_amnd)


## Löschen Hilfsdaten
rm(hurter_amnd, germann_amnd, df_parldata)

```

&nbsp;

***

&nbsp;


#### 3. Berechnen Alter (2019), Zuweisung Sprachregionen, Zuweisung Kleinparteien.

```{r 03, include = TRUE, results = TRUE, eval = TRUE, message = FALSE, warning = FALSE}

## Berechnen der Alters-Variablen age2019 und age2019_2 (Alter^2)
df_base_draft01$year_of_birth <- as.numeric(as.character(df_base_draft01$year_of_birth))
df_base_draft01$age2019 <- (2019 - df_base_draft01$year_of_birth)
df_base_draft01$age2019_2 <- df_base_draft01$age2019*df_base_draft01$age2019

## Zuweisung der Sprachregion
df_base_draft01$region <- as.character("deu")
df_base_draft01$region <- ifelse(df_base_draft01$district == "Waadt" | df_base_draft01$district == "Genf" | df_base_draft01$district == "Jura" | df_base_draft01$district == "Wallis" | df_base_draft01$district == "Neuenburg" | df_base_draft01$district == "Freiburg" | df_base_draft01$district == "Tessin", "lat", df_base_draft01$region)
df_base_draft01$region <- as.factor(df_base_draft01$region)

## Zuweisung der Kleinparteien zu Fraktionen
df_base_draft01$party_short[df_base_draft01$party_short=="ALG"] <- "GPS"
df_base_draft01$party_short[df_base_draft01$party_short=="BastA!"] <- "GPS"
df_base_draft01$party_short[df_base_draft01$party_short=="PdA"] <- "GPS"
df_base_draft01$party_short[df_base_draft01$party_short=="solid."] <- "GPS"
df_base_draft01$party_short[df_base_draft01$party_short=="LDP"] <- "FDP"
df_base_draft01$party_short[df_base_draft01$party_short=="EVP"] <- "CVP"
df_base_draft01$party_short[df_base_draft01$party_short=="BDP"] <- "CVP"
df_base_draft01$party_short[df_base_draft01$party_short=="EDU"] <- "SVP"
df_base_draft01$party_short[df_base_draft01$party_short=="Lega"] <- "SVP"
df_base_draft01$party_short[df_base_draft01$party_short=="SD"] <- "SVP"
df_base_draft01$party_short[df_base_draft01$party_short=="Parteilos"] <- "SVP"

```

&nbsp;

***

&nbsp;


#### 4. Ermitteln der aktuellen Wikipedia-URL der per 2019-12-31

##### 4.1 Ermitteln der aktuellen (2020-05-23) Wikipedia-URL

```{r 04_01, include = TRUE, results = FALSE, eval = TRUE, message = FALSE, warning = FALSE}

### Nationalratsmitglieder
## url definieren
url_nat <- "https://de.wikipedia.org/wiki/Liste_der_Mitglieder_des_Schweizer_Nationalrats_in_der_51._Legislaturperiode"

## teil-url aus liste extrahieren...
#  ... funktioniert leider nur inklusive den letzten 29 Einträgen
prtlk_nat <- read_html(url_nat) %>% html_nodes("td:nth-child(1) a") %>% 
             html_attr("href")

## namen aus liste extrahieren...
#  ... funktioniert leider nur inklusive den letzten 29 Einträgen
nm_nat <- read_html(url_nat) %>% html_nodes("td:nth-child(1) a") %>% 
          html_text()

pnm_nat <- read_html(url_nat) %>% html_nodes("td:nth-child(1) a") %>% 
           html_attr("href") %>% 
           basename(.)

## zusammenführen der url und Namen
df_wiki_nat <- cbind.data.frame(nm_nat, prtlk_nat, pnm_nat)

# df auf 200 beschneiden (ging nicht anders wg. css anwählen)
df_wiki_nat <- df_wiki_nat[1:200, ]

# link vervollständigen, hilfsvariable löschen, Variable...
# ...wiki_rat einführen und variablen benennen
df_wiki_nat$wiki_url <- paste0("https://de.wikipedia.org", df_wiki_nat$prtlk_nat)
df_wiki_nat$prtlk_nat <- NULL # hilfsvariable löschen
df_wiki_nat$wiki_rat <- "NR"
colnames(df_wiki_nat) <- c("name", "wiki_name", "wiki_url", "wiki_rat")


### Ständeratsmitglieder
## url definieren
url_sta <- "https://de.wikipedia.org/wiki/Liste_der_Mitglieder_des_Schweizer_St%C3%A4nderats_in_der_51._Legislaturperiode"

## teil-url aus liste extrahieren...
#  ... funktioniert leider nur inklusive den letzten Einträgen
prtlk_sta <- read_html(url_sta) %>% html_nodes("td:nth-child(1) a") %>% 
             html_attr("href")

## namen aus liste extrahieren...
#  ... funktioniert leider nur inklusive den letzten Einträgen
nm_sta <- read_html(url_sta) %>% html_nodes("td:nth-child(1) a") %>% 
          html_text()

pnm_sta <- read_html(url_sta) %>% html_nodes("td:nth-child(1) a") %>% 
           html_attr("href") %>% 
           basename(.)


## zusammenführen der url und Namen
df_wiki_sta <- cbind.data.frame(nm_sta, prtlk_sta, pnm_sta)
# df auf 46 beschneiden (ging nicht anders wg. css anwählen)
df_wiki_sta <- df_wiki_sta[1:46, ]

## link vervollständigen, hilfsvariable löschen Variablen...
# ...wiki_rat" einfügen und variablen benennen
df_wiki_sta$wiki_url <- paste0("https://de.wikipedia.org", df_wiki_sta$prtlk_sta)
df_wiki_sta$prtlk_sta <- NULL # hilfsvariable löschen
df_wiki_sta$wiki_rat <- "SR"
colnames(df_wiki_sta) <- c("name", "wiki_name", "wiki_url", "wiki_rat")

## Hilfsaten Löschen
rm(nm_nat, nm_sta, pnm_nat, pnm_sta, prtlk_nat, prtlk_sta, url_nat, url_sta)

```

***

&nbsp;


##### 4.2 Ermitteln der Wikipedia-URL per 2019-12-31

```{r 04_02, include = TRUE, results = FALSE, eval = TRUE, message = FALSE, warning = FALSE}

## Nationalrats- und Ständerats df verbinden
df_wiki <- rbind.data.frame(df_wiki_nat, df_wiki_sta)
df_wiki$wiki_old_url <- as.numeric(NA)

## Loop, der die letzten wiki-links vor 2020-01-01 sucht und einliest
for (i in 1:nrow(df_wiki)) try({

  h_date <- read_html(paste0("https://de.wikipedia.org/w/index.php?title=",
                            df_wiki$wiki_name[i],
                            "&action=history")) %>% 
                            html_nodes(".mw-changeslist-date") %>% 
                            html_text() %>%
                            gsub("Mai", "Mai.", .) %>% 
                            gsub("\\.\\.", ".", .) %>%
                            as.Date("%H:%M, %e. %b. %Y")
        
  h_link <- read_html(paste0("https://de.wikipedia.org/w/index.php?title=",
                            df_wiki$wiki_name[i],
                            "&action=history")) %>%
                            html_nodes(".mw-changeslist-date") %>% 
                            html_attr("href")
                  
 h_df <- cbind.data.frame(h_date, h_link) %>% 
        `colnames<-`(., c("date", "prt_lnk"))             
                  
 df_wiki$wiki_old_url[i] <- h_df[which(h_df[ , "date"] < "2020-01-01"), 2] %>% 
                                   head(1) %>% paste0("https://de.wikipedia.org", .)
              
})

## Umwandeln der Einträge, die nach dem 2020-01-01 erstellt wurden...
# ...in NA (die haben den Eintrag "https://de.wikipedia.org" oder "index.php?title..."
df_wiki$wiki_old_url <- ifelse(df_wiki$wiki_old_url == "https://de.wikipedia.org", NA, df_wiki$wiki_old_url)
df_wiki$wiki_name <- ifelse(str_detect(df_wiki$wiki_name, "index.php"), NA, df_wiki$wiki_name)


## Zuordnen der beiden Datenframes
# erstellen zuordnungs-Variable "mrg_first" und "mrg_last"
df_wiki$mrg_first <- stringr::word(df_wiki$name, 1)
df_wiki$mrg_last <- stringr::word(df_wiki$name, -1)
df_base_draft01$mrg_first <- stringr::word(df_base_draft01$firstname, 1)
df_base_draft01$mrg_last <- stringr::word(df_base_draft01$lastname, -1)

# Verbindung und Löschen der Hilfsvariablen "mrg_first" und "mrg_last", etc.
df_base_draft01 <- merge(df_base_draft01, df_wiki, by = c("mrg_last", "mrg_first"), all.x = TRUE)
df_base_draft01[, c("mrg_last", "mrg_first", "wiki_rat", "name")] <- NULL


## Hilfsdaten löschen
rm(h_date, h_link, h_df, df_wiki_nat, df_wiki_sta, df_wiki, i)

```


&nbsp;

***

&nbsp;

#### 5. Speichern und Anzeigen des Basisdatensatzes `df_base_draft01.rds`

```{r 05, include = TRUE, results = TRUE, eval = TRUE, message = FALSE, warning = FALSE}

## Speichern & Anzeigen des Basisdatensatzes
saveRDS(df_base_draft01, file = ("./Rohdaten/df_base_draft01.rds"))

## Anzeigen des Basisdatensatzes
df_base_draft01 %>% 
    kable(., caption = "Basisdatensatz, roh",
          row.names = FALSE) %>%
    kable_styling(bootstrap_options = c("striped", "responsive"), 
    full_width = TRUE, position = "center") %>% 
    scroll_box(., height = "800px")

## Hilfsdaten Löschen        
rm(df_base_draft01)

```

