---
title: "CS Meta, _draft01_"
author: "Markus Rottmann"
date: "2020-05-23"
output:
  html_document:
      toc: true
      toc_depth: 5
---

****

```{r setup, include=FALSE}

## 0.1: cleaing memory
rm(list=ls(all=T))

## 0.2 defining options
options(repos="https://cran.rstudio.com")
options(stringsAsFactors = FALSE)
knitr::opts_chunk$set(echo = TRUE, fig.width = 7, fig.height = 5)

## 0.3 installing and loading needed packages
# install & load packages
# install.packages("dplyr")
library(dplyr)
# install.packages("knitr")
library(knitr)
# install.packages("kableExtra")
library(kableExtra)
# install.packages("rvest")
library(rvest)
# install.packages("magrittr")
library(magrittr)
# install.packages("pageviews")
library(pageviews)
# install.packages("WikipediR")
library(WikipediR)
# install.packages("ggplot2")
library(ggplot2)
# install.packages("tibble")
library(tibble)
# install.packages("quanteda")
library(quanteda)
# insall.packages("stringr")
library(stringr)

```

&nbsp;

***


#### Änderungsverlauf


* *draft01*
  + Erste Version.
    
***
    
&nbsp;

#### Zusammenfassung

Dieser Code erzeugt den Datensatz der Wikipedia-Metadaten (`df_meta_draft01.rds`), der Angaben wie Klickzahlen, Editierungen, Entstehungsdatum, etc. der Wikipedia-Einträge enthält.
Grundlage ist der Basisdatensatz `df_base_draft01.RDS`.


 + Angaben zu Einzelnachweisen und Weblinks: 2019-12-31.
 + Die Editierungen und Klickzahlen beziehen sich auf die Zeiträume:
    - 20. August bis 19. Oktober 2019
    - 20. Oktober bis 31. Oktober 2019
    - 01. November bis 31. Dezember 2019


&nbsp;


***

&nbsp;


#### 1. Einlesen des Grunddatensatzes

```{r 01, include = TRUE, results = TRUE, eval = TRUE, message = FALSE, warning = FALSE}

## Einlesen Grunddatensatz & Auswahl relevanter Variablen
df_meta_draft01 <- readRDS("./Rohdaten/df_base_draft01.rds") %>% 
  select(., "wiki_id", "lastname", "firstname", "wiki_url", "wiki_old_url", "wiki_name")

```

&nbsp;


***

&nbsp;


#### 2. Ermitteln der Editierungen (3 Zeiträume)

```{r 02, include = TRUE, results = TRUE, eval = TRUE, message = FALSE, warning = FALSE}

## Ergebsvariablen schaffen
df_meta_draft01$wiki_edt_prb_a <- as.numeric(NA)
df_meta_draft01$wiki_edt_prb_b <- as.numeric(NA)
df_meta_draft01$wiki_edt_prb_c <- as.numeric(NA)
df_help <- as.data.frame(NA)

## Abragen und Summieren der Editierungen in den drei Zeiträumen im Loop
for(i in 1:nrow(df_meta_draft01)) {
    df_help <- try(read_html(paste0("https://de.wikipedia.org/w/index.php?title=",
                                     df_meta_draft01$wiki_name[i],
                                     "&limit=500&action=history")) %>% 
                html_nodes(".mw-changeslist-date")  %>% 
                html_text() %>%
                gsub("Mai", "Mai.", .) %>% 
                gsub("\\.\\.", ".", .) %>%
                as.Date("%H:%M, %e. %b. %Y")) %>% 
                table(.) %>%
                as.data.frame(.) %>% 
                `colnames<-`(c("date", "edt")) 
              
    df_help$date <- as.Date(df_help$date, "%Y-%m-%d")
                
    df_meta_draft01$wiki_edt_prb_a[i] <- df_help[which(df_help[ , "date"]  >= "2019-08-20" & df_help[ , "date"] <= "2019-10-19") , 2] %>%
    sum(.)
    df_meta_draft01$wiki_edt_prb_b[i] <- df_help[which(df_help[ , "date"]  >= "2019-10-20" & df_help[ , "date"] <= "2019-10-31") , 2]  %>%
    sum(.)
    df_meta_draft01$wiki_edt_prb_c[i] <- df_help[which(df_help[ , "date"]  >= "2019-11-01" & df_help[ , "date"] <= "2019-12-31") , 2]  %>%
   sum(.)
      
}

df_meta_draft01$wiki_edt_tot <- as.numeric(df_meta_draft01$wiki_edt_prb_a + df_meta_draft01$wiki_edt_prb_b + df_meta_draft01$wiki_edt_prb_c)

## Hilfsvariablen Löschen
rm(df_help, i)

```

&nbsp;

***

&nbsp;

#### 3. Ermitteln der Klickzahlen (3 Zeiträume)

##### 3.1 Abfrage der Klicks

```{r 03_01a, include = TRUE, results = FALSE, eval = TRUE, message = FALSE, warning = FALSE}

## Daten vorbereiten
# leere Resultatsliste erstellen
pgvw <- as.list(rep(NA, nrow(df_meta_draft01)))

# Zeitrahmen definieren
tp_srt = "2019082000"
tp_end = "2019123100"

## Wikipedia-Abfrage aller Klicks pro Eintrag & Speichern in Liste im Loop
for (i in 1:nrow(df_meta_draft01)){
                pgvw[[i]] <- try(article_pageviews(project = "de.wikipedia",
                article = df_meta_draft01[i, "wiki_name"],
                user_type = "user",
                start = tp_srt,
                end = tp_end ))
}

## Resultate auslesen & mit Variablen versehen
# Aufstellen
df_pgvw_raw <- data.frame(project = as.character(NA), language = as.character(NA), article = as.character(NA),
                     access = as.character(NA), agent = as.character(NA), granularity = as.character(NA),
                     date = as.Date(NA, "%Y-%m-%d"), views = as.numeric(NA), wiki_id = as.numeric(NA))
                     
#  Erzeugen der Rohen-Klick-Ergebnisse laufen lassen
for(i in (1:length(pgvw)))try({
  df_pgvw_raw0 <- pgvw[[i]]
  df_pgvw_raw0 <- add_column(df_pgvw_raw0, wiki_id = as.numeric(df_meta_draft01$wiki_id[i]))
  df_pgvw_raw <- (rbind(df_pgvw_raw0, df_pgvw_raw))
})
  

## Speichern des Datensatzes (Abfrage dauert lange)
df_pgvw_raw <- df_pgvw_raw %>% 
  select(., wiki_id, date, views)
saveRDS(df_pgvw_raw, "./Rohdaten/df_pgvw_raw.rds")


## Löschen der Hilfsvariablen
# [YYY] rm(df_pgvw_raw, df_pgvw_raw0, pgvw, i, tp_end, tp_srt)

```


***

&nbsp;

##### 3.2 Aggregieren der Klicks (3 Zeiträume)

```{r 03_03, include = TRUE, results = FALSE, eval = TRUE, message = FALSE, warning = FALSE}

## Daten Laden
data01 <- readRDS("./Rohdaten/df_pgvw_raw.rds")

## Aggregieren der Rohdaten df_pgvw_raw.rds in den drei Zeiteinheiten
# Ermitteln aller vorhandenen wiki_ids
wiki_id_val <- data01$wiki_id %>% 
  na.omit(.) %>% 
  unique(.)

# Erstellen resultat-df im Loop, Loop für alle vorhandene wiki_ids
df_res <- data.frame(wiki_id = as.numeric(NA), wiki_pgvw_prd_a = NA, wiki_pgvw_prd_b = NA, wiki_pgvw_prd_c = NA)
for (i in wiki_id_val) {
    df_i <- data01 %>% 
                 filter(., wiki_id == i)
      
    wiki_pgvw_prd_a  <- df_i[which(df_i[ , "date"]  >= "2019-08-20" & df_i[ , "date"] <= "2019-10-19") ,
                                                  "views"] %>%
                                                   sum(.)
    wiki_pgvw_prd_b <- df_i[which(df_i[ , "date"]  >= "2019-10-20" & df_i[ , "date"] <= "2019-10-31"),
                                                  "views"]  %>%
                                                  sum(.)
    wiki_pgvw_prd_c <- df_i[which(df_i[ , "date"]  >= "2019-11-01" & df_i[ , "date"] <= "2019-12-31") ,
                                                  "views"]  %>%
                                                   sum(.)
    wik_id_tmp <- i
    df_res0 <- c(wiki_id = wik_id_tmp, wiki_pgvw_prd_a = wiki_pgvw_prd_a,
                 wiki_pgvw_prd_b = wiki_pgvw_prd_b, wiki_pgvw_prd_c = wiki_pgvw_prd_c)
    
    df_res <- rbind(df_res, df_res0)

}

## Erzeugung der Summe der Klicks
df_res$wiki_pgvw_tot <- df_res$wiki_pgvw_prd_a + df_res$wiki_pgvw_prd_b + df_res$wiki_pgvw_prd_c
df_res$wiki_id <- as.numeric(as.character(df_res$wiki_id))


## Ergebnisse Zusammenführen 
df_meta_draft01 <- merge(df_meta_draft01, df_res, by = "wiki_id", all.x = TRUE)


## Hilfsvariablen löschen
rm(i, df_res, df_res0, wiki_id_val, data01, wiki_pgvw_prd_a,
   wiki_pgvw_prd_b, wiki_pgvw_prd_c)

```

&nbsp;

***

&nbsp;

#### 4. Ermitteln des Entstehungszeitpunktes, Anzahl Weblinks und Einzelnachweisen

##### 4.1 Ermitteln des Entstehungszeitpunktes

```{r 04_01, include = TRUE, results = FALSE, eval = TRUE, message = FALSE, warning = FALSE}

## Ergebsvariable schaffen
df_meta_draft01$wiki_seit<- as.character(NA)

## Datum der ersten Änderung (= Entstehungszeitpunkt) in loop abfragen
for (i in 1:nrow(df_meta_draft01)) try({
    df_meta_draft01$wiki_seit[i] <- read_html(paste0("https://de.wikipedia.org/w/index.php?title=",
                                          df_meta_draft01$wiki_name[i],
                                          "&dir=prev&action=history")) %>% 
                                            html_nodes(".mw-changeslist-date") %>% 
                                            html_text() %>% 
                                            tail(1)
})


## Hilfsvariable löschen
rm(i)

```

***

&nbsp;

##### 4.2 Ermitteln der Anzahl Weblinks (ausser Wikipedia-Links)

```{r 04_02, include = TRUE, results = FALSE, eval = TRUE, message = FALSE, warning = FALSE}

## Neue Variable erstellen wblnk_no
df_meta_draft01$wblnk_no <- as.numeric(NA)
h_lst <- as.numeric(NA)

## Abfrage-Loop zum Zählen der Weblinks (ausser Wikipedia-Links)
for (i in 1:nrow(df_meta_draft01)) try( {
  
  h_lst <- df_meta_draft01[i, "wiki_old_url"] %>% 
           read_html(.) %>% 
           html_nodes("ul .text") %>% 
           html_attr("href")

  # Löschen der internen (wiki)-Links & Zählen
  df_meta_draft01$wblnk_no[i] <- h_lst[!(grepl("/wiki/", h_lst))] %>%
                                  length(.)


} )

## Hilfsvariable löschen
rm(h_lst, i)

```
***

&nbsp;

##### 4.3 Ermitteln der Anzahl Einzelnachweise  (ausser Wikipedia-Links)

```{r 04_03, include = TRUE, results = FALSE, eval = TRUE, message = FALSE, warning = FALSE}

## Erstellen leere variable Einzelnachweise
df_meta_draft01$ezlnk_no <- as.numeric(NA)

## Loop zum Zählen der Links in Einzelnachweisen
for (i in 1:nrow(df_meta_draft01)) try( {
  
  lst_yy <- read_html(df_meta_draft01[i, "wiki_old_url"]) %>% 
                                html_nodes(".references") %>% 
                                html_nodes("li") %>% 
                                html_nodes(".reference-text") %>% 
                                html_nodes("a") %>% 
                                html_attr("href")
  
  # Löschen der internen (wiki)-Links & Zählen
  df_meta_draft01$ezlnk_no[i] <- lst_yy[!(grepl("/wiki/", lst_yy))] %>%
                                  length(.)
  
} )

## Hilfsvariable löschen
rm(lst_yy, i)

```


&nbsp;

***

&nbsp;


#### 5. Anzeigen und Speichern des Basisdatensatzes `df_meta_draft01.RDS`

```{r 05, include = TRUE, results = TRUE, eval = TRUE, message = FALSE, warning = FALSE}

## Speichern & Anzeigen des Basisdatensatzes
saveRDS(df_meta_draft01, file = ("./Rohdaten/df_meta_draft01.rds"))

## Anzeigen des Basisdatensatzes
df_meta_draft01 %>% 
    kable(., caption = "Meta-Datensatz, roh",
          row.names = FALSE) %>%
    kable_styling(bootstrap_options = c("striped", "responsive"), 
    full_width = TRUE, position = "center") %>% 
    scroll_box(., height = "800px")

## Hilfsdaten Löschen        
rm(df_meta_draft01)



```

